臺灣高等法院交通事件裁定　　　　　　 94年度交抗字第390號
抗　告　人　甲○○
上列抗告人因違反道路交通管理處罰條例案件，不服臺灣臺北地
方法院，中華民國94年4月29日所為裁定（94年度交聲字第267號
），提起抗告，本院裁定如下：
    主  文
抗告駁回。
    理  由
一、原處分及原裁定意旨略以：本件受處分人即異議人甲○○駕
    駛車牌號碼ＡＮ—七八三三號自用小客車，於民國九十二年
    十一月五日上午十一時三十九分許，行經臺北市萬板大橋往
    臺北汽車道，行車速限為時速五十公里之路段，超速行駛，
    經臺北市政府警察局交通警察大隊設置之雷達測速器測得時
    速為六十八公里，超速未滿二十公里，舉發單位即臺北市政
    府警察局萬華分局萬華交通分隊員警以受處分人所有前開汽
    車有違反道路交通管理處罰條例第四十條第一項行為逕行掣
    單舉發，嗣經受處分人提出申訴，原處分機關即交通部公路
    總局臺北區監理所函請原舉發單位調查結果，認受處分人有
    前揭違規行為，乃依道路交通管理處罰條例第四十條第一項
    、第六十三條第一項第一款規定，及違反道路交通管理事件
    統一裁罰基準及處理細則所訂之違反道路交通管理事件統一
    裁罰基準表，於九十四年三月三日裁處罰鍰一千七百元，並
    記違規點數一點，嗣受處分人提起異議，經原審駁回異議。
二、抗告意旨略以：受處分人對於測速照相器商品特色與功能並
    無意見，惟對於測速照相器之精確度有意見，依媒體報導二
    ００五年二月全國警察單位酒測器經抽查結果，不合格率達
    到百分之十八，使人民冤枉受罰新台幣三億二千萬元，此有
    多家媒體之報導可查，而執法單位之器材應經公正客觀之第
    三者檢驗，方臻完善，始可作為處罰之依據，因認原裁定不
    當，請求撤銷原裁定。
三、經查：
  (一)有關原處分機關據以裁罰之測速照相器材之準確度如何，經
    原審向台北市政府警察局萬華分局查詢，該局函復：「『微
    電腦雷達波型自動採證單功能相機』，每次採證一張，以斜
    角四十五度發射，最遠可達五十公尺，可採證四線車道；相
    機光圈速度為千分之一秒，以斜角依序掃瞄；相片上會顯示
    ：年、月、日、時間、當時速度、路段名稱及速限標準，只
    要超速之車輛均會於鏡頭內照相，雷達波掃瞄前後車有互相
    交替干擾即不啟動測速照相，該雷達測速器係經經濟部標準
    檢驗局檢定合格，每年需檢定校正一次。另該處為萬板大橋
    下橋處，雷達測速器之安裝位置設於下橋前三百公尺處，因
    該橋無論上橋或下橋轉彎弧度大，為維護行車安全臺北市政
    府交通管制工程處訂定速限五十公里且設有速限時速五十公
    里標誌及『常有測速照相，請依速限行駛』警告標誌」等情
    ，有臺北市警察局萬華分局九十三年四月八日北市警萬分交
    字第○九三六一五○三四○○號書函、九十三年四月八日北
    市警萬分交字第○九三六二○九四四○○號書函、九十四年
    四月十八日北市警萬分交字第○九四三一四九三○○○號函
    及經濟部標準檢驗局雷達測速儀檢定合格證書附原審卷可憑
    ，又「該測速照相設備之操作溫度範圍為攝氏負十度至正五
    十五度，主機、照相系統、閃光燈及長方形天線，均置於折
    疊式（或伸降式）固定桿之雙層防彈隔熱式保護箱中以防寒
    、防熱、防潮或蓄意破壞，精確度不受橋樑震動、天候等因
    素影響，並有連續性自我校正測試（可自動連續執行內部石
    英測試，防止所有外界影響，在執行內部校正測試時，若發
    現有任何差異，將取消現行之測量），可確保操作和採證之
    正確性」，復有臺北市政府警察局交通大隊九十四年四月二
    十九日北市警交大三字第○九四三一七二二三○○號函在原
    審卷可佐。
  (二)由以上萬華分局之函復可知，本件測速照相器材之準確度並
    無問題，且係每年檢定校正一次，由經濟部標準檢驗局檢定
    ，此有上開函示，並有經濟部標準檢驗局之檢定合格證書一
    紙在卷可憑，故上開器材確有定期檢定，以確保準確度，非
    如抗告人所言未經一定程序檢定云云，又抗告人所舉酒測器
    材不合格率有百分之十八乙節，此與超速測速器材不同，難
    比附援引，附此敘明。
四、綜上所述，原審認抗告人超速事實明確而駁回抗告人在原審
    之異議並無不合，抗告人仍以測速照相器材之準確度有疑問
    而提起抗告，難認有理由，應駁回其抗告。
五、據上論結，應依道路交通案件處理辦法第二十六條，刑事訴
    訟法第四百十二條，裁定如主文。
中　　華　　民　　國　　94　　年　　7 　　月　　20　　日
                  交通法庭審判長法　官  蔡秀雄
　　　　　　　　　　　　　　　　法  官  蘇素娥
　　　　　　　　　　　　　　　　法  官  周占春
以上正本證明與原本無異。
不得再抗告。
                                書記官  葉金發
中　　華　　民　　國　　94　　年　　7 　　月　　20　　日
